# 资产减值

提问人：wx_62062835d9d3 时间：2023-07-11 10:09:41
老师好，期末公司存货出现了减值迹象，财务测试后也确认了减值金额，但是减值议案还未上公司董事会审议，期末是按照财务测试金额计提减值准备还是待董事会通过议案后再计提？

回答人：chenyiwei
减值是已存在的客观事实，因此会计上应当及时反映该项损失。董事会也有责任及时审批相关议案以保证财务信息披露的准确性和及时性。
为了合理区分所涉及各方的责任，建议：
1 、财务部门的账务处理和报表反映应当以董事会通过决议为前提，即在董事会未通过决议前不做账务处理。因董事会未及时履行决策程序导致的账务处理不及时、不准确的责任，应由董事会承担。财务部门不应超越既定的决策程序和权限进行账务处理。（实务中一般是在通过相关定期报告的董事会会议上一并通过减值议案，这样不影响账务处理的及时性）
2 、如果中期报告需要审计，而被审计单位以尚未履行完毕董事会决策程序为由，在中期报告中不计提减值准备，则表明中期报告中存在错报（董事会尚未履行程序不作为不存在错报的理由），应考虑该事项对审计意见的影响。